es: Acabado del lazo decorativo para sillas: Brillante; Mate; Satinado; Lentejuelas; Traslúcido/organza; Brillante/metálico; Otro
hr-HR: Završna obrada okvira stolice: Sjajni; Mat; Saten; Sa šljokicama; Prozirno / organza; Svjetlucavo / metalik; Ostalo
en: Chair sash finish: Glossy; Matte; Satin; Sequined; Sheer/Organza; Shimmer/Metallic; Other
zh-TW: 椅背飾帶表面處理: 亮面; 霧面; 緞面; 亮片; 透膚/烏干紗; 閃亮/金屬; 其他
fi: Tuolirusetin viimeistely: Kiiltävä; Matta; Satiini; Paljetoitu; Läpinäkyvä/organza; Kimaltava/metallinhohto; Muu
th: ลักษณะพื้นผิวของผ้าคาดเก้าอี้: มันวาว; ผิวด้าน; ซาติน; ปักเลื่อม; โปร่งบาง/ออร์แกนซ่า; แวววาว/เมทัลลิก; อื่นๆ
vi: Lớp hoàn thiện dây đai ghế: Bóng; Mờ; Satin; Đính kim sa; Xuyên thấu/Organza; Lấp lánh/Ánh kim; Khác
nl: Stoelsjerp afwerking: Glanzend; Mat; Satijn; Met lovertjes; Transparant/Organza; Glans/Metallic; Overig
bg-BG: Финиш на декоративната лента за стол: Гланцово; Матово; Сатен; С пайети; Прозрачно/органза; Блестящо/металик; Други
pl: Wykończenie szarfy na krzesło: Błyszczące; Matowe; Satynowe; Z cekinami; Przezroczyste/organza; Z połyskiem/metaliczne; Inne
sv: Stolsrosettens ytfinish: Glansig; Matt; Satin; Paljetterad; Genomskinlig/organza; Skimmer/metallic; Övrigt
ko: 의자 장식 리본 마감: 유광; 무광; 새틴; 스팽글; 시어/오간자; 시머/메탈릭; 기타
pt-BR: Acabamento da faixa da cadeira: Brilhante; Fosco; Acetinado; Com lantejoulas; Transparente/organza; Cintilante/metálico; Outros
nb: Stolrammefinish: Glanset; Matt; Sateng; Med paljetter; Gjennomsiktig/organza; Skimmer/metallisk; Annet
ja: 椅子のサッシ仕上げ: 光沢; マット; サテン; スパンコール; シアー/オーガンジー; シマー/メタリック; その他
it: finitura del telaio della sedia: Lucido; Opaco; Satinato; Con paillettes; Trasparente/organza; Luccicante/metallico; Altro
el: Φινίρισμα πλαισίου καρέκλας: Γυαλιστερό; Ματ; Σατέν; Με πούλιες; Διάφανο/Οργάντζα; Γυαλιστερό/Μεταλλικό; Άλλο
da: Finish på stolbånd: Blank; Mat; Satin; Med pailletter; Gennemsigtig/Organza; Glimmer/Metallisk; Andet
lt-LT: Kėdės juostos apdaila: Blizgus; Matinis; Satininis; Su žvyneliais; Permatomas / organzos; Žėrintis / metalizuotas; Kita
pt-PT: Acabamento da faixa da cadeira: Brilhante; Mate; Cetim; Com lantejoulas; Transparente/organza; Cintilante/metálico; Outro
zh-CN: 椅带表面处理: 亮面; 哑光; 缎面; 亮片; 薄纱/欧根纱; 珠光/金属光泽; 其他
hu: Székmasni felületkezelése: Fényes; Matt; Szatén; Flitteres; Áttetsző / Organza; Csillogó / Fémes; Egyéb
cs: Povrchová úprava šerpy na židli: Lesklý; Matný; Saténový; S flitry; Průsvitný/Organza; Třpytivý/Metalický; Jiný
sl-SI: Končna obdelava okrasja stola: Sijajni; Mat; Satenasti; Z bleščicami; Prosojni/organza; Svetleči/kovinski; Drugo
de: Oberfläche der Stuhlschärpe: Glänzend; Matt; Satin; Pailletten; Transparent/Organza; Schimmernd/Metallic; Sonstiges
ro-RO: Finisaj pentru canatul scaunului: Lucios; Mat; Satinat; Cu paiete; Transparent/Organza; Strălucitor/Metalic; Altele
tr: Sandalye kuşağı yüzeyi: Parlak; Mat; Saten; Payetli; Şeffaf/Organze; Işıltılı/Metalik; Diğer
sk-SK: Povrchová úprava šerpy na stoličku: Lesklý; Matný; Saténový; Flitrový; Priesvitný/organza; Trblietavý/metalický; Iné
fr: Finition de la housse de chaise: Brillant; Mat; Satin; À paillettes; Transparent/Organza; Scintillant/Métallisé; Autre
ru: Отделка декоративной ленты для стула: Глянцевая; Матовая; Атласная; С пайетками; Прозрачная/органза; Мерцающая/металлик; Другое